臺灣高等法院刑事判決
110年度上易字第153號
上  訴  人  臺灣桃園地方檢察署檢察官古御詩
上  訴  人  
即  被  告  劉筵程


上列上訴人因被告傷害等案件，不服臺灣桃園地方法院108年度
易字第702號，中華民國109年9月23日第一審判決（起訴案號：
臺灣桃園地方檢察署108年度偵字第2351號），提起上訴，本院
判決如下：
    主  文
原判決關於侵入住宅罪、恐嚇危害安全罪部分暨定應執行刑部分
，均撤銷。
劉筵程被訴無故侵入他人住宅、恐嚇危害安全部分，均無罪。
其他上訴駁回。
    犯罪事實
一、劉筵程因其女友林佳楓與楊翹碩間之貓隻飼養問題滋生嫌隙
    ，遂於民國107年10月31日凌晨3時30分許，攜帶貓隻至楊翹
    碩位在桃園市○○區○○街○○○○○○○○○○街○○0巷0號之住處，而與
    楊翹碩發生言語爭執，竟基於公然侮辱之犯意，在楊翹碩住
    處門口屬不特定人得共見共聞之場所，以「幹你娘」之穢言
    辱罵楊翹碩，足以貶損楊翹碩之人格、名譽。
二、案經楊翹碩訴由桃園市政府警察局龜山分局報請臺灣桃園地
    方檢察署檢察官偵查起訴。
    理  由
壹、有罪部分
一、關於證據能力部分：
    本判決所引用之供述證據，檢察官及上訴人即被告劉筵程（
    下稱被告），均同意有證據能力（見本院卷第79、80頁），
    且本院審酌該等供述證據作成時之情況，認為適當，亦查無
    非法取得而應予排除之情形，自均得作為證據。
二、認定犯罪事實所憑之證據及理由：
  ㈠被告固承認有於上開時間，前往告訴人楊翹碩位在桃園市○○
    區○○街0巷0號之住處，並因其女友林佳楓與楊翹碩間之貓隻
    飼養問題而發生口角之事實，但否認有何公然侮辱之犯行，
    辯稱：我記得當天就算我有歇斯底里的狀況，我也沒有用「
    幹你娘」的話罵楊翹碩，當時我女友也在場，有提醒我不要
    罵髒話等語。
  ㈡經查：
  ⒈關於被告有在前揭時、地，以「幹你娘」之穢言辱罵楊翹碩
    之事實，業據證人楊翹碩於偵查中（含警詢）證稱：於107 
    年10月31日凌晨3時30分許，被告到我桃園市○○區○○街0巷0
    號的住處前，被告對我說你是不是男人，並以「幹你娘」等
    三字經辱罵我，讓我覺得名譽受損等語（見偵卷第10頁背面
    、34頁背面）；並有當時在場之證人顏瑄於偵查及本院審理
    中（見偵卷第35頁背面、36頁、本院卷第169頁），證人凌
    麗瑜於偵查中（見偵卷第38頁），暨證人郭孋瑩於原審審理
    中（見108易702號卷《下稱原審》一第163頁），各證稱有聽
    聞被告以上開話語辱罵楊翹碩等情可資參證。且從被告於警
    詢時係供承：我當時情緒激動，我忘了有無罵三字經，但有
    不斷責罵楊翹碩關於養貓的責任（見偵卷第4頁背面）；於
    偵查中供承：（檢察官問：當時有罵楊翹碩「幹你娘」？）
    嗯…我們互罵，（檢察官問：你沒有回答我的問題，有沒有
    罵？）因為他罵我（見本院卷第94頁勘驗筆錄）；以及於原
    審供承：當時我女友也在，她有提醒我不要罵髒話等語觀之
    （見原審卷一第122頁），可知被告於警詢、偵訊時均未否
    認有以上開話語辱罵楊翹碩之事，且於原審亦自承其女友在
    場有提醒他不要罵髒話，由此可見倘若被告確實未有以三字
    經辱罵楊翹碩，則其豈非在警詢、偵訊時應予以明確否認，
    且其果無以三字經辱罵楊翹碩之事，其女友又何須提醒他不
    要罵髒話。是綜合前揭事證判斷，被告於上開時、地，有以
    「幹你娘」之穢語辱罵楊翹碩一事，應可認定。至於證人即
    時為被告之女友林佳楓於偵查及原審審判中雖證稱：我記得
    被告沒有說髒話、我沒有聽到被告說「幹你娘」等語（見偵
    卷第38頁背面、原審卷一第175頁），顯與被告前開供稱林
    佳楓有提醒他不要罵髒話乙情有所扞格，是林佳楓此部分所
    證，應屬迴護被告之詞，不能採信。
　⒉按刑法上公然侮辱罪之所謂「公然」，只須侮辱行為足使不
    特定人或多數人得以共見共聞，即行成立。亦即刑法中「公
    然」之意義，係以不特定人或多數人得以共見共聞之狀況為
    已足。申言之，係指行為時處於一個流動、開放的空間或情
    境，任何人或不特定的多數人皆隨時可進出之場域，而不以
    有人現實上看到或聽到為必要。又所謂「侮辱」，係指以使
    人難堪為目的，以言語、文字、圖畫或動作表示不屑、輕蔑
    或攻擊之意思，足以對於個人在社會上所保持之人格及地位
    ，達貶損其評價之程度即屬之。按「幹你娘」一詞，依一般
    社會通念，於爭執衝突情境之下使用時，係屬發此語之行為
    人辱罵其所指對象之穢語，表示有輕侮、鄙視、嘲弄對方之
    意，客觀上足使受辱罵者在精神上、心理上感到難堪與屈辱
    ，而具有貶抑人名譽及人格尊嚴之意，確屬侮辱之言詞無疑
    。本件如上所述，被告係在楊翹碩之住處門口此一開放場所
    ，屬於不特定多數人得以共見共聞之場合，於爭執之際出言
    「幹你娘」辱罵楊翹碩，則被告所為該當於公然侮辱甚明。
  ㈢基上所述，被告上訴否認公然侮辱之辯解，核無可採。本案
　　事證明確，被告所為上開公然侮辱之犯行堪以認定，應依法
　　論科。原審依憑上開事證認定被告所為該當於公然侮辱罪乙
　　節，並無違誤。
三、論罪科刑
  ㈠被告行為後，刑法第309條之公然侮辱罪，業於108年12月27
    日修正施行，惟此次修正，僅係將相關刑法分則條文中之罰
    金刑，依原刑法施行法第1條之1第2項規定之罰金刑提高標
    準，加以換算後明定於刑法，僅係條文體例及文字之調整，
    就刑罰罰則實質上並未予修正，非屬法律之變更，自無刑法
    第2條第1項之適用，應依一般法律適用原則，逕行適用裁判
    時法即修正後之法律處斷。
  ㈡核被告所為，係犯（修正後）刑法第309條第1項之公然侮辱
　　罪。
  ㈢爰以行為人之責任為基礎，審酌被告僅因細故而對楊翹碩有
    所不滿，即在不特定多數人均得共見共聞之楊翹碩住處門口
    ，以上開穢語辱罵楊翹碩，已足使楊翹碩之名譽及人格尊嚴
    遭受不當之貶抑，所為殊無可取；並考量其犯後否認犯行，
    且迄未賠償楊翹碩所受損害之犯後態度；兼衡其犯罪之動機
    、目的、手段，曾有公共危險、妨害公務等犯罪前科（不構
    成累犯），有其前案紀錄表在卷可考（見本院卷第55至64頁
    ），素行不佳，具大學肄業之智識程度，現為自由業之生活
    狀況，以及所生危害等一切情狀。原審於斟酌一切量刑因子
    後，對被告量處拘役10日，並諭知如易科罰金，以新臺幣1
    千元折算1日之標準，與罪責相當，應予維持。被告就此部
    分之上訴，為無理由，應予駁回。
貳、無罪部分
一、公訴意旨略以：被告因前開嫌隙，竟基於無故侵入他人住宅
    之犯意，於107年10月31日凌晨3時30分許，擅自進入告訴人
    楊翹碩及其母郭孋瑩位在上址之住宅；又基於傷害人身體之
    犯意，在該處門外，徒手毆打楊翹碩之頭部，致楊翹碩受有
    頭部挫傷疑似腦震盪等傷害；另基於恐嚇危害安全之犯意，
    以「我混臺北的，可以搞死你和你爸媽」此加害生命、身體
    、自由之言詞恫嚇楊翹碩，使楊翹碩心生畏懼，致生危害於
    安全。因認被告涉犯刑法第306條第1項之無故侵入他人住宅
    、（修正前）刑法第277條第1項之傷害及同法第305條之恐
    嚇危害安全等罪嫌。
二、按犯罪事實應依證據認定之，無證據不得認定犯罪事實；不
    能證明被告犯罪者，應諭知無罪之判決，刑事訴訟法第154
    條第2項、第301條第1項前段分別定有明文。且事實之認定
    ，應憑證據，如未能發現相當證據，或證據不足以證明，
    自不能以推測或擬制之方法，為裁判基礎；又認定不利於被
    告之事實，須依積極證據，苟積極證據不足為不利於被告事
    實之認定時，即應為有利被告之認定，更不必有何有利之證
    據；再認定犯罪事實，所憑之證據，雖不以直接證據為限，
    間接證據亦包括在內，然無論直接或間接證據，其為訴訟上
    之證明，須於通常一般之人均不致於有所懷疑，而得確信其
    為真實之程度者，始得據之為有罪之認定，倘其證明尚未達
    到此一程度，而有合理性懷疑之存在時，即無從為有罪之認
    定。其次，告訴人之告訴，係以使被告受刑事追訴、處罰為
    目的，是其指訴之憑信性較諸一般無何關係之第三人為低，
    因此應調查其他證據，以資審認，必告訴人所述被害情形，
    無瑕疵可擊，且就其他方面調查，又與事實相符，始足據為
    有罪判決之基礎（最高法院81年度台上字第3539號、104年
    度台上字第1066號刑事裁判要旨參照）。故此，告訴人指訴
    被告犯罪，必須有相當之補強證據加以佐證，方可作為被告
    不利之認定。
三、公訴意旨認被告涉犯無故侵入他人住宅、傷害及恐嚇危害安
    全等罪嫌，無非以：被告、告訴人楊翹碩、郭孋瑩及證人顏
    瑄於偵查中（含警詢）之供述，證人凌麗瑜、林佳楓於偵查
    中之證述，以及衛生福利部樂生療養院（下稱樂生療養院）
    之診斷證明書1紙等為其論據。
四、訊據被告堅詞否認有何無故侵入他人住宅、傷害及恐嚇危害
    安全等犯行，辯稱：我在107年10月31日凌晨3時30分許，有
    到楊翹碩之上開住處，是楊翹碩的母親郭孋瑩請我們進入屋
    內的，而且我只有因為情緒激動將楊翹碩頭上所戴的帽子拿
    下來摔到地上，並沒有徒手毆打楊翹碩的行為，也沒有對楊
    翹碩說「我混臺北的，可以搞死你和你爸媽」等語。
五、經查：
　㈠關於被告被訴無故侵入住宅罪嫌部分：
　⒈證人即告訴人楊翹碩於偵查中雖指稱：被告進我家時，我母
    親當時在樓上，直到我母親下樓時，他看到我母親才出去（
    見偵卷第34頁背面）；並於原審審理時證稱：我媽下來的時
    候，我人站在門內，而被告及林佳楓都在我家裡，我們三人
    在屋內的門口一直拉扯，之後我媽請被告出去後，被告雖然
    有出去，但是一直進進出出，一下進去、一下子出來等語（
    見原審卷一第168、169頁）。而證人即告訴人郭孋瑩於偵查
    中則指稱：當我下樓時，被告站在門口外面，被告看到我就
    衝進我家，並指著我的鼻說話，我沒有同意被告進入我家（
    見偵卷第35頁）；於原審審理時證稱：我下樓時，看到被告
    、顏瑄站在門外，楊翹碩站在門檻那邊，所以我請大家進來
    好好講，被告聽到後就進來，我請他把貓放著趕快離開，但
    被告還在我家中爭執沒有離開等語（見原審卷一第162至166
    頁）。互核告訴人楊翹碩、郭孋瑩所證上開情節，就郭孋瑩
    下樓時，被告究竟係在屋內或屋外乙情已未見一致（楊翹碩
    稱在屋內、郭孋瑩則稱在屋外）；且告訴人郭孋瑩於偵查中
    指稱沒有同意被告進入其家中乙節，亦與她在原審證稱有請
    被告進入屋內好好講乙情歧異。可見告訴人楊翹碩、郭孋瑩
    所證上情存有嚴重之瑕疵，均不能遽信。
　⒉證人凌麗瑜於偵查中雖證稱：被告有進入楊翹碩家中，完全
    沒有人請被告進入楊翹碩家中等語（見偵卷第37頁背面）。
    惟此證述，與告訴人郭孋瑩上開於原審所證有請被告進入家
    中乙節不符，自亦不能採信。
　⒊證人林佳楓於偵查中證稱：楊翹碩的母親請我們進去，被告
    只有把貓放進去對方家中就離開（見偵卷第38頁及背面）；
    並於原審審理時證稱：當時我們在外面溝通，是楊翹碩的媽
    媽說有事情進屋裡講、不要在外面講，也說可以把貓拿進屋
    裡，所以我們才進去的，進去放完貓就出來等語（見原審卷
    一第175頁）。另證人顏瑄於本院審理時證稱：被告在楊翹
    碩開門後並無進入屋內，是郭孋瑩請他進去時，被告才一隻
    腳跨進去放貓，沒有整個人進入屋內等語（見本院卷第171
    至174頁）。互核證人林佳楓、顏瑄所證上開情節一致，亦
    與告訴人郭孋瑩上開於原審所證有請被告進入家中乙情吻合
    ，是證人林佳楓、顏瑄之證述自可採信。至於證人顏瑄於偵
    查中雖證稱：被告有踩進家門口內，打算要放貓，整個人都
    有進去對方家中，放玩貓之後就繼續在楊翹碩家中交談，楊
    翹碩的母親有說把貓放進去，並請被告出去等語（見偵卷第
    35頁背面）。就證人顏瑄於偵查中所證被告有整個人進去告
    訴人家中乙情，與其於本院審理中所證被告僅一腳踩進屋內
    之情節不符，審酌證人顏瑄於偵訊時未經交互詰問釐清事實
    ，是其於偵訊所述此部分情節尚難遽信。又證人顏瑄於偵查
    中雖證稱告訴人郭孋瑩有說把貓放進去並請被告出去乙節，
    但證人顏瑄於偵查及本院審理中均未敘及被告有受退去之要
    求而仍留滯之情事，則告訴人郭孋瑩上開於原審審理時所證
    ：我請被告把貓放著趕快離開，但他還在我家中爭執沒有離
    開乙情，即僅屬其單方指述，欠缺補強證據佐證，亦不能信
    為真實。
　⒋據上所述，被告既係因告訴人郭孋瑩同意其進入屋內放貓，
    始一腳跨入告訴人之屋內，自與無故侵入他人住宅之情形有
    別，且無證據證明其有受退去之要求而仍留滯之情事，即不
    得遽以無故侵入他人住宅罪相繩。原審疏未詳查，而認被告
    成立刑法第306條第1項之無故侵入他人住宅罪，即有未當。
　㈡關於被告被訴傷害罪嫌部分：　　　
  ⒈告訴人楊翹碩先於偵查中指稱：我一開門被告就徒手打我的
　　頭，打好幾拳，其中一下很大力，打到我頭上方，還有幾個
　　小碎拳打到我頭上等語（見偵卷第34頁背面）；嗣於原審審
    理時則證稱：案發時電鈴聲一直響一直響，響到狂按的那種
    ，我就下樓開門，打開門以後，被告就開始罵我，也沒有要
    講貓的事情，再來被告就開始東抓西抓，把我的帽子拍掉，
    然後灌我的頭一拳，之後我就關門了等語（見原審卷一第17
    0頁)，可知告訴人楊翹碩關於被告究竟打其頭部幾下，已有
    前後證述不一之瑕疵（偵查中稱打好幾拳、原審中稱灌一拳
    ）。另證人顏瑄於警詢時證稱：當時被告與楊翹碩雙方貼很
    近，從我的角度看不清楚，但後來他們有拉扯（見偵卷第18
    頁背面）；於偵查中證稱：被告有打楊翹碩，用手敲楊翹碩
    的頭，我只有看到被告手有揮擊的動作，只有一下，但是有
    無敲中我不知道（見偵卷第35頁背面）；並於本院審理時證
    稱：被告是敲楊翹碩的頭一下而已等語（見本院卷第170、1
    71頁），可知證人顏瑄於警詢、偵查及本院審理中前後所證
    ，存有不一致之瑕疵，而證人顏瑄於警詢既已明確證稱從其
    角度看不清楚，則其於偵查及本院審理中所證被告有敲楊翹
    碩的頭部一下乙情，顯係出於推測之詞，不足憑採。又證人
    凌麗瑜於偵查中亦證稱：（檢察官問：被告有無打楊翹碩的
    頭部？）我不太知道等語（見偵卷第37頁背面）。且證人郭
    孋瑩於原審審理時證稱：我沒有看到被告傷害我兒子的情形
    （見原審卷一第164頁）。證人林佳楓於偵查中證稱：被告
    有把楊翹碩的帽子拿起來，往地下摔，我有看到楊翹碩的頭
    髮有飛起來，有沒有打到我不知道等語（見偵卷第38頁背面
    ）。是綜合證人顏瑄、凌麗瑜、郭孋瑩及林佳楓所證上開各
    情，均不足以證明被告有出手毆打告訴人楊翹碩頭部之事實
    ，則告訴人楊翹碩指稱被告有攻擊其頭部致受傷乙情，僅係
    其個人單方指述，無從由上開各證人之證述獲得補強，其所
    為指述是否真實？即非無疑。
　⒉檢察官所提出楊翹碩於107年10月31日至樂生療養院就醫之診
    斷證明書，其上雖記載楊翹碩受有「頭部挫傷疑腦震盪，未
    伴有意識喪失」之傷勢，於醫生囑言欄則記載「患者於107
    年10月31日至本院門診就診。依病患本人描述，他於107 年
    10月30日被人用手打頭導致上述傷害」等語，有該診斷證明
    書在卷可參（見偵卷第20頁）。而經原審就有關醫師當時之
    處置情形及楊翹碩後續就診情況函詢樂生療養院後，該醫院
    函覆之病歷記載：「患者（楊翹碩）頭部未明示部位鈍傷之
    初期照護」、「腦震盪，未伴有意識喪失之初期照護」，診
    治醫師並添具意見書略以：「病患自述被打後至本院門診時
    依然有頭暈、無嘔吐的狀況，並要求開立診斷書。當時理學
    檢查並沒有發現有明顯的神經學症狀。只有自述頭暈，故依
    臨床判定疑似有腦震盪的現象，故未給予做任何電腦斷層檢
    查。病患只有在107 年10月31日就診一次，開立完診斷書就
    未因此事件回診」等語，此有樂生療養院109年3月30日之回
    函暨附件在卷可參（見原審卷一第201至210頁）。由此可知
    ，上開診斷證明書雖記載楊翹碩有「頭部挫傷疑腦震盪，未
    伴有意識喪失」之傷勢，但診治醫生從理學檢查則未發現有
    明顯之神經學症狀，故未進行電腦斷層檢查，且楊翹碩之頭
    部外觀，亦未顯現何部位有鈍挫之傷勢。從而，倘若告訴人
    楊翹碩之頭部果真受被告大力毆擊，豈會無留下任何明顯鈍
    挫傷之痕跡，足見本件診斷證明書上所載之傷勢，應係醫師
    依據楊翹碩自述有「頭暈」、「遭人毆打」等情而為記載。
    況告訴人楊翹碩若真受有頭部挫傷及腦震盪此等傷害，衡情
    當會有後續回診或前往其他醫療院所求診之情形，然依照上
    開回函所敘，告訴人楊翹碩後續並未再就此所謂之傷勢回診
    ，且卷內亦無楊翹碩至其他醫療院所就診之資料可參，則本
    件實難僅憑依告訴人楊翹碩主述而記載之上開診斷證明書，
    即遽認被告有對楊翹碩施以傷害之行為。原審因而認定被告
    無此傷害罪嫌，核無違誤。
　⒊檢察官就此部分上訴意旨雖略以：比對證人楊翹碩於偵訊及
    原審審理時之證述可知，楊翹碩於原審審理中，無論是對檢
    察官詰問時證稱被告於案發時拍打其頭部數下，或是於辯護
    人詰問時證述被告灌其頭部一拳，均與其於偵訊時證稱被告
    徒手毆打其頭部好幾拳，其中有一下很大力一節相符。楊翹
    碩於原審審理時就此部分先後之證述，雖略有差異，但因距
    離案發時間已久遠，尚難苛求楊翹碩每次陳述案發經過時，
    均全然相符。且證人顏瑄於偵訊時證稱：被告有打告訴人，
    用手敲他的頭，我只有看到被告手有揮擊的動作，有敲頭但
    有無敲中不知道，只有一下，敲頭是在門外發生的等語。顏
    瑄就楊翹碩遭被告毆打次數，雖與楊翹碩所述略有不同，但
    楊翹碩與被告發生爭執之處乃在其住處大門前，地方並非寬
    敞，在場之人亦非僅有楊翹碩與被告，且顏瑄受偵訊時距案
    發時已約5個月之久，而衝突發生之時點短暫，故顏瑄或因
    所在之角度、時間之久遠，無法清楚完整地看到案發經過，
    然依顏瑄所述仍可知悉，被告以手揮擊楊翹碩之身體部位為
    頭部，此部分均與楊翹碩證述情節大致相符，故顏瑄於偵訊
    時之證述內容，應可作為楊翹碩證詞之補強。再依上開樂生
    療養院之診斷證明書及回函所附楊翹碩之病歷資料可知，楊
    翹碩於107年10月31日至上開醫院就診，診斷出「頭部挫傷
    疑腦震盪，未伴有意識喪失」、「頭部未明示鈍傷之初期照
    護」、「腦震盪，未伴有意識喪失之初期照護」等情，而上
    開回函所檢附之醫師說明，亦提及「病患自述被打後至本院
    門診時依然有頭暈、無嘔吐的情況，並要求開立診斷書。當
    時理學檢查沒有發現有明顯的神經學症狀。只有自述頭暈，
    故依臨床判定疑似有腦震盪的現象」，可見醫師乃係依其醫
    學專業之臨床經驗判斷後，始認楊翹碩受有上開傷勢，此與
    診斷證明書上診斷欄位上單純記載依病患主訴頭暈一情並不
    相同。因顏瑄之偵訊證述得以補強告訴人楊翹碩於偵訊及原
    審審理時之證詞，且楊翹碩前往樂生療養院就診，亦經該院
    醫師判斷受有上開傷害，則被告所為即該當於傷害罪之構成
    要件，原審就此部分判決被告無罪，稍嫌速斷等語。然如上
    所述，本件並無證據證明被告有毆打告訴人楊翹碩頭部之行
    為，則楊翹碩之頭部縱有如上開診斷證明書所載之傷勢，亦
    無從認定即係被告所為；何況，上開診斷證明書所載傷勢，
    不能排除係出於告訴人楊翹碩之自述而來，屬告訴人楊翹碩
    之累積性陳述，自亦不足以互為補強。原審因而就此部分認
    定被告不構成傷害罪乙節，自屬有據。
　㈢關於被告被訴恐嚇危害安全部分：
　⒈告訴人楊翹碩於偵查及原審審理時固證稱：被告當時有對我
    說「我混臺北的，可以搞死你跟你爸媽」，他是當著警察的
    面說的，不過他當時講得很小聲，可能只有我聽到等語（見
    偵卷第34頁背面、第35頁、原審卷一第172、173頁）。而證
    人郭孋瑩於偵查中則證稱：（檢察官問：有聽到被告說「我
    混臺北的，可以搞死你跟你爸媽」？）當時場面混亂，我不
    確定，但我聽到的是被告說他可以叫人來，我也知道你家在
    這裡，在警察到場之後，被告沒有說甚麼恐嚇的話（見偵卷
    第35頁背面）；於原審審理時證稱：被告有說我已經知道你
    們家了，可以搞死你們之類的等語（見原審卷一第164頁）
    。互核以觀，可知關於所謂被告恐嚇之時點及恐嚇話語內容
    ，告訴人楊翹碩所證與證人郭孋瑩所證均不相同，則被告究
    竟有無公訴意旨所指之恐嚇危害安全罪嫌？即有可疑。
　⒉證人凌麗瑜雖於偵查中證稱：（檢察官問：被告當時有說他
    是混臺北的、可以搞死楊翹碩跟他父母等語？）有，應該是
    在對方家中的門口說的，我站在門口旁邊點，被告講話激動
    又大聲，我就有聽到等語（見偵卷第38頁），與告訴人楊翹
    碩上開所證被告係「講得很小聲」之情狀已有不符。另證人
    顏瑄於偵查中則證稱：（檢察官問：有聽到被告對楊翹碩說
    「我混臺北的，可以搞死你跟你爸媽」？）這不清楚等語（
    見偵卷第36頁）；並於本院審理時證稱：我當天到場後，中
    途有與凌麗瑜一起到社區大門口抽一根菸，在該社區門口看
    不到楊翹碩的家門口等語（見本院卷第172至174頁）。由此
    可知證人凌麗瑜與顏瑄當時並未全程在楊翹碩之家門口，則
    以證人凌麗瑜與顏瑄當晚是結伴而行、同在一處，倘被告果
    有以上開話語恫嚇楊翹碩的話，證人顏瑄又豈會未聽聞而不
    清楚有此事。此外，當晚全程在場之證人林佳楓於偵查及原
    審審理中證稱：被告當時並無對楊翹碩說他是混臺北的，可
    以搞死楊翹碩及他父母等語之事甚明（見偵卷第38頁背面、
    原審卷一第176頁）。依此足見證人凌麗瑜所證上情，不能
    遽信。
　⒊據上，可知告訴人楊翹碩指稱被告對其恫稱「我混臺北的，
    可以搞死你跟你爸媽」乙情，並無適合之補強證據足供參證
    ，就此部分既僅有告訴人楊翹碩之單一指述，自難遽對被告
    為不利之認定。原審疏未詳查，遽認被告此部分成立刑法第
    305條之恐嚇危害安全罪，亦有未洽。
六、基上所述，本案關於被告被訴涉犯無故侵入他人住宅、傷害
    及恐嚇危害安全等罪嫌部分，依現有證據，均尚不足以積極
    證明被告有公訴意旨所指此等罪嫌，則就此等部分，即應對
    被告為無罪之諭知。是原審就傷害部分對被告為無罪之判決
    ，核無違誤，檢察官就傷害部分上訴意旨猶執前詞再事爭執
    ，指摘原判決不當，為無理由。另原判決關於被告被訴涉犯
    無故侵入他人住宅及恐嚇危害安全等罪嫌部分，則有如上所
    述之違誤，被告就此等部分上訴指摘原判決不當，為有理由
    。
參、綜上所述，被告就被訴無故侵入住宅及恐嚇危害安全等部分
    之上訴為有理由，原判決就此部分既有違誤，即無可維持，
    應由本院就該部分予以撤銷改判，而其定應執行刑部分，亦
    失所依附應併予撤銷，爰就此部分改判如主文第二項所示。
　　另檢察官就傷害部分，以及被告就公然侮辱部分之上訴，經
    核均無理由，皆應予駁回。　　
據上論斷，應依刑事訴訟法第369條第1項前段、第364條、第301
條第1項、第368條，判決如主文。
本案經臺灣桃園地方檢察署檢察官林育駿提起公訴，臺灣高等檢
察署檢察官錢明婉到庭執行職務。　　
中　　華　　民　　國　　110 　年　　12　　月　　1 　　日
                  刑事第二十二庭審判長法　官  王美玲
                                      法　官  葉韋廷
                                      法　官  陳銘壎
以上正本證明與原本無異。
不得上訴。
                                      書記官  吳思葦
中　　華　　民　　國　　110 　年　　12　　月　　1 　　日
附錄：本案論罪科刑法條全文
108年12月27日修正施行後中華民國刑法第309條
公然侮辱人者，處拘役或9千元以下罰金。
以強暴犯前項之罪者，處1 年以下有期徒刑、拘役或1 萬5 千元
以下罰金。